臺灣臺北地方法院刑事裁定　　　　　　 100年度聲字第1218號
　　抗　告　人　臺灣臺北地方法院檢察署檢察官
上開抗告人不服本院於民國一百年九月十九日所為裁定，提起抗
告，本院裁定如下：
    主  文
抗告駁回。
    理  由
一、抗告意旨詳如附件所示。
二、按對於審判長、受命法官、受託法官或檢察官所為下列處分
    有不服者，受處分人得聲請所屬法院撤銷或變更之：一、關
    於羈押、具保、責付、限制住居、搜索、扣押或扣押物發還
    、因鑑定將被告送入醫院或其他處所之處分及第一百零五條
    第三項、第四項所為之禁止或扣押之處分。二、對於證人、
    鑑定人或通譯科罰鍰之處分。三、對於限制辯護人與被告接
    見或互通書信之處分。四、對於第三十四條第三項指定之處
    分，刑事訴訟法第四百十六條第一項定有明文。次按法院就
    第四百十六條之聲請所為裁定，不得抗告。但對於其就撤銷
    罰鍰之聲請而為者，得提起抗告；原審法院認為抗告不合法
    律上之程式或法律上不應准許，或其抗告權已經喪失者，應
    以裁定駁回之，刑事訴訟法第四百十八條第一項、第四百零
    八條第一項前段分別定有明文。
三、經查：
  (一)按罰金、罰鍰、沒收、沒入、追徵、追繳及抵償之裁判，應
    依檢察官之命令執行之。但罰金、罰鍰於裁判宣示後，如經
    受裁判人同意而檢察官不在場者，得由法官當庭指揮執行。
    前項命令與民事執行名義有同一之效力罰金、沒收、追徵、
    追繳及抵償，得就受刑人之遺產執行；受刑人或其法定代理
    人或配偶以檢察官執行之指揮為不當者，得向諭知該裁判之
    法院聲明異議，刑事訴訟法第四百七十條、第四百八十四條
    分別定有明文。依據其開刑事訴訟法第四百八十四條之規定
    內容，得依該條以檢察官執行指揮為不當而向法院聲明異議
    之人限於受刑人及其法定代理人或配偶，並未包含其他人，
    而本案檢察官係依因受理九十九年度執續字第一六號、第一
    七號陳水扁等貪污案，始於一百年一月四日依據貪污治罪條
    例第十條第三項之規定，就如附表一、二所示之財產加以扣
    押，且九十九年度執續字第一六號、第一七號之受刑人分別
    為陳水扁及吳淑珍，並未包含聲請人陳致中、黃睿靚在內等
    情，有相關扣押處分即臺北地方法院檢察署一百年一月四日
    所發北檢治友九九執續一七字第○○二八二號、第○○二八
    三號函、第○○二八四號、第○○二八五號、第○○二八六
    號函、聲請人二人及陳水扁、吳淑珍之臺灣高等法院被告前
    案紀錄表各一份在卷可參，故依據前開規定及說明，聲請人
    自無從依據刑事訴訟法第四百八十四條之規定對檢察官執行
    指揮之不當聲明異議。
  (二)按對於審判長、受命法官、受託法官或檢察官所為下列處分
    有不服者，受處分人得聲請所屬法院撤銷或變更之：一、關
    於羈押、具保、責付、限制住居、搜索、扣押或扣押物發還
    、因鑑定將被告送入醫院或其他處所之處分及第一百零五條
    第三項、第四項所為之禁止或扣押之處分，刑事訴訟法第四
    百十六條第一項第一款定有明文，而由前開規定之內容分析
    ，受檢察官所為扣押處分之受處分人即得依據刑事訴訟法第
    四百十六條第一項第一款之規定聲請法院撤銷或變更之，並
    無排除檢察官因刑事執行程序中扣押第三人之財物之情狀，
    甚為明確，再本案檢察官係依因受理九十九年度執續字第一
    六號、第一七號陳水扁等貪污案，受刑人為陳水扁、吳淑珍
    之案件，始以臺北地方法院檢察署一百年一月四日所發北檢
    治友九九執續一七字第○○二八二號、第○○二八三號函、
    第○○二八四號、第○○二八五號、第○○二八六號函之扣
    押處分扣押聲請人名下如附表一、二所示之財產，亦如前述
    ，顯見就本案檢察官前開扣押處分而言，本案聲請人確為前
    開扣押處分之受處分人，揆諸前開規定及說明，本案聲請人
    自得依據刑事訴訟法第四百十六條第一項第一款之規定聲請
    本院撤銷或變更檢察官所為之扣押處分，堪以認定。
  (三)本案係聲請人依刑事訴訟法第四百十六條第一項之規定，對
    檢察官所為扣押處分聲請本院撤銷，而經本院於民國一百年
    九月十九日以一百年度聲字第一二一八號裁定撤銷檢察官所
    為扣押處分等情，有相關卷證資料在卷可參，依據前開規定
    ，抗告人自不得對本院一百年九月十九日所為之一百年度聲
    字第一二一八號裁定提起抗告，故本件抗告應依法駁回。至
    於本院一百年九月十九日一百年度聲字第一二一八號裁定關
    於得於五日內提起抗告之記載，係不得抗告之誤繕，附此敘
    明。
據上論斷，應依刑事訴訟法第四百零八條第一項前段，裁定如主
文。
中    華    民    國   100    年    11    月    24    日
                        臺灣臺北地方法院刑事第十六庭
                            審判長法  官   陳興邦
                                  法  官   林婷立
                                  法  官   唐于智
上正本證明與原本無異。
如不服本裁定，應於送達後五日內，向本院提出抗告狀。
                                  書記官   陳家欣
中    華    民    國   100    年    11    月    24    日
附表一
┌───┬──────────┬───────┬─────────┬─────────┐
│戶名  │金融機構            │帳號          │帳戶金額（新臺幣）│備註              │
├───┼──────────┼───────┼─────────┼─────────┤
│陳致中│彰化銀行民生分行    │00000000000000│830萬元（定存）   │                  │
├───┼──────────┼───────┼─────────┼─────────┤
│陳致中│玉山銀行左營分行    │0000000000000 │100萬元（定存）   │                  │
├───┼──────────┼───────┼─────────┼─────────┤
│陳致中│玉山銀行左營分行    │0000000000000 │100萬元（定存）   │                  │
├───┼──────────┼───────┼─────────┼─────────┤
│黃睿靚│玉山銀行左營分行    │0000000000000 │100萬元（定存）   │                  │
├───┼──────────┼───────┼─────────┼─────────┤
│黃睿靚│玉山銀行左營分行    │0000000000000 │100萬元（定存）   │                  │
├───┼──────────┼───────┼─────────┼─────────┤
│黃睿靚│玉山銀行左營分行    │0000000000000 │100萬元（定存）   │扣押處分所載此筆帳│
│      │                    │              │                  │號為000000000000號│
│      │                    │              │                  │，與聲請狀主張之帳│
│      │                    │              │                  │號0000000000000 號│
│      │                    │              │                  │有所出入，經本院向│
│      │                    │              │                  │玉山銀行左營分行查│
│      │                    │              │                  │詢，玉山銀行左營分│
│      │                    │              │                  │行承辦人員表示：該│
│      │                    │              │                  │分行依據扣押命令所│
│      │                    │              │                  │扣押之帳號為063548│
│      │                    │              │                  │0000000號等語，有 │
│      │                    │              │                  │相關本院公務電話在│
│      │                    │              │                  │卷可參，故此筆帳號│
│      │                    │              │                  │應為0000000000000 │
│      │                    │              │                  │號                │
├───┼──────────┼───────┼─────────┼─────────┤
│黃睿靚│兆豐商銀北臺中分行  │00000000000   │180萬元（定存）   │                  │
├───┼──────────┼───────┼─────────┼─────────┤
│黃睿靚│鹿港信用合作社營業部│00000000000000│600萬元（定存）   │                  │
└───┴──────────┴───────┴─────────┴─────────┘
附表二
┌───┬─────────────┬────────┬───────────┐
│戶名  │券商名稱                  │帳號            │內容                  │
├───┼─────────────┼────────┼───────────┤
│陳致中│華南永昌綜合證券股份有限公│00000000000     │證券帳戶內之股票准進不│
│      │司民生分行                │                │准出，並不得為設質或其│
│      │                          │                │他足以影響日後執行之行│
│      │                          │                │為                    │
└───┴─────────────┴────────┴───────────┘